【裁判字號】    98,審訴緝,129
【裁判日期】    981211
【裁判案由】    毒品危害防制條例
【裁判全文】
臺灣桃園地方法院刑事判決           98年度審訴緝字第129號
公  訴  人  臺灣桃園地方法院檢察署檢察官
被      告  甲○○
上列被告因毒品危害防制條例案件，經檢察官提起公訴（98年度
毒偵字第1533號），被告於準備程序進行中，就被訴事實為有罪
之陳述，經本院告知簡式審判程序意旨，並聽取當事人之意見後
，本院合議庭裁定依簡式審判程序審理，判決如下：
    主  文
甲○○施用第一級毒品，累犯，處有期徒刑壹年壹月；又施用第
二級毒品，累犯，處有期徒刑柒月。應執行有期徒刑壹年柒月。
    事實及理由
一、犯罪事實：
  (一)甲○○有下列觀察、勒戒、強制戒治處遇及前科：
    1.前於民國87年間因施用毒品案件，經臺灣板橋地方法院以
      87年度毒聲字第824 號裁定送觀察、勒戒後，認有繼續施
      用毒品之傾向，再由臺灣板橋地方法院以87年度毒聲字第
      1397號裁定令入戒治處所施以強制戒治，因其戒治成效經
      評定為合格，復經法院裁定停止戒治，且於88年1 月15日
      停止戒治出所，並付保護管束，迄至88年8 月16日保護管
      束期滿未經撤銷，視為強制戒治期滿執行完畢，該次施用
      毒品犯行，並經臺灣板橋地方法院檢察署檢察官以89年度
      戒毒偵字第87號為不起訴處分確定。
    2.於89年5 月間（即前開觀察、勒戒執行完畢後5 年內）次
      因施用第一、二級毒品等案件，經臺灣板橋地方法院以89
      年度毒聲字第4258號裁定送觀察、勒戒後，認有繼續施用
      毒品之傾向，再經臺灣板橋地方法院以89年度毒聲字第49
      86號裁定令入戒治處所施以強制戒治，已於90年8 月20日
      戒治期滿執行完畢，該次施用第二級毒品犯行，並經臺灣
      板橋地方法院以89年度易字第3572號判決，判處有期徒刑
      3 月確定、施用第一級毒品犯行，則經臺灣板橋地方法院
      以90年度訴字第714 號判決，判處有期徒刑6 月確定。
    3.於91年間又因施用毒品案件，經臺灣板橋地方法院以91年
      度毒聲字第3678號裁定令入戒治處所施以強制戒治，已於
      93年1 月2 日戒治期滿執行完畢，該次施用第一、二級毒
      品等犯行，並經臺灣板橋地方法院以92年度訴字第865 號
      判決，分別判處有期徒刑8 月、4 月，並定其應執行刑為
      有期徒刑10月確定。
    4.於94年間另因施用毒品案件，經臺灣板橋地方法院以94年
      度訴字第1750號判決，判處有期徒刑1 年確定；於95年間
      復因施用第一級毒品案件，經臺灣板橋地方法院以95年度
      訴字第1773號判決，判處有期徒刑1 年4 月確定，再經臺
      灣板橋地方法院以96年度聲減字第351 號裁定，減為有期
      徒刑8 月確定，上開2 罪接續執行，已於96年10月15日依
      行刑累進處遇條例之規定縮短刑期後刑期期滿執行完畢。
  (二)詎其仍不知悛悔，復分別基於施用第一級毒品海洛因、第二
    級毒品甲基安非他命之犯意，於98年3 月27日上午某時，先
    以將第一級毒品海洛因摻入香菸內吸食之方式，施用第一級
    毒品海洛因1 次後，再以將第二級毒品甲基安非他命置入玻
    璃球後用火燒烤之方式，施用第二級毒品甲基安非他命1 次
    。嗣於98年3 月28日凌晨4 時35分許，在桃園縣桃園市○○
    路47號前為警查獲，經其同意採集尿液送驗，結果呈嗎啡、
    甲基安非他命陽性反應。案經桃園縣政府警察局移送臺灣桃
    園地方法院檢察署檢察官偵查起訴。
二、證據名稱：
  (一)被告甲○○於本院審理中之自白。
  (二)桃園縣政府警察局被採尿人尿液暨毒品真實姓名與編號對照
    表、臺灣檢驗科技股份有限公司濫用藥物檢驗報告各1 紙。
  (三)臺灣高等法院被告前案紀錄表1 份。
三、附記事項：
    按沒收係屬從刑，倘無主刑，即無所附麗。案內扣押之贓證
    物品，縱屬違禁物，既與判決所認定之犯罪無關，即不能於
    該犯罪諭知之主刑項下，併予宣告沒收無關之違禁物，至檢
    察官應否以另案聲請單獨宣告沒收，要屬另外問題（最高法
    院97年度台非字第582 號判決意旨參照）。查被告於本案查
    獲時，同時扣得之第一級毒品海洛因1 包（驗餘毛重0.29公
    克），雖為第一級毒品違禁物，惟被告甲○○於警詢、檢察
    官訊問中均否認為其所有，本院又查無積極證據證明與被告
    本件施用第一級毒品海洛因有關，依上述最高法院之判決意
    旨，爰不予宣告沒收銷燬之，附此敘明。
四、應適用法條：
    刑事訴訟法第273 條之1 第1 項、第299 條第1 項前段、第
    310 條之2 、第454 條第1 項，毒品危害防制條例第10條第
    1 項、第2 項，刑法第11條前段、第47條第1 項、第51條第
    5 款。
五、如不服本件判決，得自收受判決送達之日起10日內，向本院
    提出上訴書狀，上訴於第二審法院。
本案經檢察官潘怡華到庭執行職務。
中    華    民    國    98    年    12    月    11    日
                        刑事庭    法  官  劉為丕
以上正本證明與原本無異。
如不服本判決，應於判決送達後10日內向本院提出上訴狀（應附
繕本），其未敘述上訴理由者，應於上訴期間屆滿後20日內補提
理由書狀於本院，上訴於臺灣高等法院。
                                  書記官  陳淑瓊
中    華    民    國    98    年    12    月    11    日
附錄本案論罪科刑法條：
毒品危害防制條例第10條
施用第一級毒品者，處6 月以上 5 年以下有期徒刑。
施用第二級毒品者，處3 年以下有期徒刑。


司法院資訊處製作；財團法人民間司法改革基金會備份。
